Minutes et répertoires du notaire Thibault Rémond POUMET, 10 février 1836 - 4 août 1864 (étude XIV)
Archives nationales
- Répertoire(s) de Thibault Rémond POUMET, 8 juillet 1831 - 13 juillet 1866; MC/RE/XIV/16 - MC/RE/XIV/18
  - Répertoire. 1843, 20 avril - 1855, 23 février, 20 avril 1843 - 23 février 1855; MC/RE/XIV/17
    - Prorogation, délai de remboursement d'emprunt 140 000 f., 5 août 1851
      Or celle-ci est rattachée matériellement à un autre acte conservé dans les minutes de ce même notaire pour la période de août 1846 (la date exacte de l'autre acte est mentionnée dans la colonne 'minutes' du répertoire du notaire).
    - Quittance, paiement de chateau, 66093 f, Bievres (Essonne) Monteclin., 14 août 1851
    - Proces-verbal d'enchères, vente, adjudication de rente etat 5%, 2830 f, mise à prix, 22000 f, prix d'acquisition, 2500f., 20 août 1851
      Nom, qualité: (M.) Mortemer de, Theophile Adolphe.
      Profession: notaire (ancien), Paris.
      Domicile: Paris (Paris) rue des Martyrs, 30.
      Relations: representant(e) de l'intervenant 2, acheteur de l'intervenant 3.
      Nom: Société Civile Des Nu-propriétaires.
      Domicile: Paris (Paris) rue Louis-le-Grand, 35.
      Or celle-ci est rattachée matériellement à un autre acte conservé dans les minutes de ce même notaire pour la période de août 1851 (la date exacte de l'autre acte est mentionnée dans la colonne 'minutes' du répertoire du notaire).
    - Declaration, emploi de rente etat 5%, 31700 f., 21 août 1851
      Domicile: Paris (Paris) rue Louis-le-Grand, 9.
      Relations: héritier de l'intervenant 4.
      Nom, qualité: (Mme ou Mlle) Cheppe de, Caroline.
      Relations: épouse de l'intervenant 3, héritier de l'intervenant 4.
      Nom, qualité: (M.) Genin, Louis Charles Ernest.
      Relations: père de l'intervenant 1, père de l'intervenant 2
      Or celle-ci est rattachée matériellement à un autre acte conservé dans les minutes de ce même notaire pour la période de juillet 1851 (la date exacte de l'autre acte est mentionnée dans la colonne 'minutes' du répertoire du notaire).
    - Quittance, ratification, dépôt, paiement de chateau, 66093 f, Bievres (Essonne) Monteclin., 29 août 1851
      Profession: conseiller referendaire de la cour des comptes, Paris (Paris).
      Profession: clerc-de-notaire, Paris (Paris).
      Domicile: Paris (Paris) Faubourg-Poissonniere, 3.
      Relations: procureur de l'intervenant 1.
    - Quittance, solde de prix de maison, 647 f sur 44000 f, Paris (Paris) rue du Colysee, 22., 29 août 1851
      Nom, qualité: (M.) Hurbe, Leonard.
      Domicile: Paris (Paris) rue de Hambourg, 20.
      Nom, qualité: (M.) Fiaux, Francois Felix Gaspard.
      Profession: docteur-en-medecine, Paris (Paris).
      Domicile: Paris (Paris) rue Lafayette, 18
      Or celle-ci est rattachée matériellement à un autre acte conservé dans les minutes de ce même notaire pour la période de juin 1849 (la date exacte de l'autre acte est mentionnée dans la colonne 'minutes' du répertoire du notaire).
    - Mainlevee d'opposition., 29 août 1851
      Nom, qualité: (M.) Wahl, Jean Frederic.
      Domicile: Paris (Paris) rue de Briffault, 11.
      Domicile: Paris (Paris) rue de Hambourg, 20
      Or celle-ci est rattachée matériellement à un autre acte conservé dans les minutes de ce même notaire pour la période de mars 1849 (la date exacte de l'autre acte est mentionnée dans la colonne 'minutes' du répertoire du notaire).
    - Quittance, paiement de créance sur vente de maison, 5000 f, Paris (Paris) rue Richepanse, 9., 30 août 1851
      Nom, qualité: (Mme ou Mlle) Cassen, Therese.
      Relations: veuve de l'intervenant 3
    - Prorogation, ratification, délai de remboursement d'emprunt, 140 000 f., 3 septembre 1851
      Nom, qualité: (M.) Triquet de Triqueti, Eugene Achille Valentin (baron, Triqueti), Triqueti.
      Domicile: Conflans (Loiret) Perthuis.
      Nom, qualité: (M.) Sahuguet D'Amarzit D'Espagnac, Aimable Jean Joseph Charles (baron, Espagnac), Espagnac.
    - Prorogation, delai de reglement de dette, 35000 f., 9 septembre 1851
      Nom, qualité: (M.) Oudaille, Pierre.
      Profession: chef de comptabilite des lignes telegraphiques (ancien), Paris (Paris).
      Or celle-ci est rattachée matériellement à un autre acte conservé dans les minutes de ce même notaire pour la période de décembre 1841 (la date exacte de l'autre acte est mentionnée dans la colonne 'minutes' du répertoire du notaire).
    - Procuration, continuation., 9 septembre 1851
      Nom, qualité: (M.) Say, Alfred Scipion.
      Domicile: Paris (Paris) rue d'Enghien, 38.
      Nom: Société Commerciale Say (alfred) et Cie.
      Nom, qualité: (M.) Hofmans, Charles Antoine Desire Gislin.
      Or celle-ci est rattachée matériellement à un autre acte conservé dans les minutes de ce même notaire pour la période de septembre 1850 (la date exacte de l'autre acte est mentionnée dans la colonne 'minutes' du répertoire du notaire).
    - Mariage, ratification., 11 septembre 1851
    - Quittance, reglement de dette, 1525 f., 15 septembre 1851
      Nom, qualité: (M.) Leroux-Dufie, Jean Baptiste.
      Domicile: Villette (la) (Paris) rue Mogador, 15
    - Procuration générale., 19 septembre 1851
      Nom, qualité: (M.) Dabrin, Adolphe Pierre.
      Domicile: Paris (Paris) rue Richer, 52.
      Nom, qualité: (M.) Neveu D'Aiguebelle, Jean Napoleon.
      Profession: employe, Paris.
      Domicile: Paris (Paris) rue de Bourgogne, 41
      Or celle-ci est rattachée matériellement à un autre acte conservé dans les minutes de ce même notaire pour la période de mai 1847 (la date exacte de l'autre acte est mentionnée dans la colonne 'minutes' du répertoire du notaire).
    - Acte de mariage, depot., 19 septembre 1851
      Domicile: Paris (Paris) rue du Faubourg-Poissonniere, 3
      Or celle-ci est rattachée matériellement à un autre acte conservé dans les minutes de ce même notaire pour la période de avril 1851 (la date exacte de l'autre acte est mentionnée dans la colonne 'minutes' du répertoire du notaire).
    - Quittance, paiement de créance sur vente de maison, 73941 f, Paris (Paris) boulevard Poissonniere, 11 X rue Saint-Fiacre, 19., 22 septembre 1851
      Nom, qualité: (M.) Clermont Mont-Saint-Jean de Coucy de, Joseph Henri Raoul.
      Domicile: Paris (Paris) place Vendome, 22.
      Relations: créancier(e) de l'intervenant 8.
      Nom, qualité: (M.) Liedekerke de, Honore Florent Joseph.
      Domicile: Paris (Paris) rue Saint-Guillaume, 34.
      Nom, qualité: (Mme ou Mlle) Harcourt D', Aymardine Marie Juliette.
      Domicile: Paris (Paris) rue de l'Universite, 107.
      Relations: veuve de l'intervenant 4, créancier(e) de l'intervenant 8.
      Nom, qualité: (M.) Villeneuve de Vence de, Clemence Louis Helion.
      Nom, qualité: (M.) Lemercier, Louis Augustin.
      Domicile: Paris (Paris) rue de l'Universite, 18.
      Relations: adjudicataire des biens de l'intervenant 8.
      Nom, qualité: (M.) Brizard, Jean Alphonse.
      Domicile: Paris (Paris) rue Saint-Fiacre, 17.
    - Acte de mariage, depot., 2 octobre 1851
      Domicile: Montfort-l'Amaury (Yvelines)
      Or celle-ci est rattachée matériellement à un autre acte conservé dans les minutes de ce même notaire pour la période de septembre 1851 (la date exacte de l'autre acte est mentionnée dans la colonne 'minutes' du répertoire du notaire).
    - Quittance, paiement de créance sur vente de maison, 15265 f sur 360 000 f, Paris (Paris) rue Richepanse, 9., 4 octobre 1851
      Relations: veuve de l'intervenant 2, créancier(e) de l'intervenant 6.
      Nom, qualité: (M.) Alphonse D', Jean Baptiste Simon Paul Arsene.
      Relations: créancier(e) de l'intervenant 6.
      Domicile: Paris (Paris) Basse-du-Rempart, 44.
      Relations: acheteur de l'intervenant 6.
      Relations: veuve de l'intervenant 7.
    - Quittance, reglement de dette, 5439 f., 16 octobre 1851
      Nom: Société de Nus-Proprietaires.
      Domicile: Paris (Paris) chemin-de-Ronde-de-Menilmontant, 5.
      Relations: veuve de l'intervenant 3, épouse de l'intervenant 4.
      Or celle-ci est rattachée matériellement à un autre acte conservé dans les minutes de ce même notaire pour la période de mai 1835 (la date exacte de l'autre acte est mentionnée dans la colonne 'minutes' du répertoire du notaire).
    - Quittance, paiement de créance sur prix de maison, 38 000 f sur 360 000 f, Paris (Paris) rue Richepanse, 9., 20 octobre 1851
      Relations: veuve de l'intervenant 3, créancier(e) de l'intervenant 5.
      Relations: acheteur de l'intervenant 5.
      Domicile: Paris (Paris) rue Richepanse, 9
    - Prorogation, delai de remboursement d'emprunt, 26250 f., 24 octobre 1851
      Nom, qualité: (M.) Milon, Jean Jacques.
      Or celle-ci est rattachée matériellement à un autre acte conservé dans les minutes de ce même notaire pour la période de juillet 1847 (la date exacte de l'autre acte est mentionnée dans la colonne 'minutes' du répertoire du notaire).
    - Succession, proces-verbal, depot., 5 novembre 1851
    - Quittance, solde de prix de domaine 49500 f sur 60000 f, Tournan-en-Brie (Seine-et-Marne) Armanville., 8 novembre 1851
      Nom, qualité: (Mme ou Mlle) Foncier, Annie Victoire.
      Domicile: Paris (Paris) rue de Houssaye, 6.
      Nom, qualité: (M.) Bailliot, Claude.
      Profession: pair de France.
      Nom, qualité: (M.) Blanchard, Stanislas.
      Or celle-ci est rattachée matériellement à un autre acte conservé dans les minutes de ce même notaire pour la période de mai 1843 (la date exacte de l'autre acte est mentionnée dans la colonne 'minutes' du répertoire du notaire).
    - Acte de mariage, depot., 11 novembre 1851
      Nom, qualité: (M.) Pitault de La Rifaudiere, Jean Baptiste Louis Gustave.
    - Proces-verbal d'enchères, vente, adjudication de maisons terrains et dependances (4 lots sur 11), 32500 f, Bercy (Paris) rue d'Orleans., 11 novembre 1851
      Nom, qualité: (M.) Paymal, Joseph Martin.
      Profession: marchand de bois, Bercy (Paris).
      Domicile: Bercy (Paris) Port, 62.
      Nom, qualité: (M.) Violette, Francois Constant Magloire.
      Domicile: Paris (Paris) rue Saint-Honore, 363
      Or celle-ci est rattachée matériellement à un autre acte conservé dans les minutes de ce même notaire pour la période de novembre 1851 (la date exacte de l'autre acte est mentionnée dans la colonne 'minutes' du répertoire du notaire).
    - Declaration de command, maison dependances et terrain (3 lots), 23000 f, Bercy (Paris) rue d'Orleans., 12 novembre 1851
      Nom, qualité: (M.) Viollette, Francois Constant Magloire.
      Domicile: Paris (Paris) rue Saint-Honore, 636.
      Domicile: Paris (Paris) rue Tiquetonne, 12
    - Quittance, solde du prix d'un hotel, 15231 f, Paris (Paris) rue Saint-Germain, 40., 15 novembre 1851
      Nom, qualité: (M.) Leyrisse, Jean.
      Domicile: Paris (Paris) rue du Faubourg-du-Temple, 12.
      Nom, qualité: (Mme ou Mlle) Merlin, Genevieve Josephine.
      Domicile: Paris (Paris) rue du Marche-St-Honore, 9.
      Nom, qualité: (M.) Beaume, Marie Cesar Auguste.
      Nom, qualité: (Mme ou Mlle) Merlin, Louise Anne.
      Profession: religieuse.
      Or celle-ci est rattachée matériellement à un autre acte conservé dans les minutes de ce même notaire pour la période de avril 1842 (la date exacte de l'autre acte est mentionnée dans la colonne 'minutes' du répertoire du notaire).
    - Acte de mariage, depot., 1er décembre 1851
      Profession: négociant, Paris.
      Nom, qualité: (Mme ou Mlle) Roget-Guyet, Laure.
      Domicile: Paris (Paris) rue du Faubourg-St-Honore, 226
    - Succession, notoriete, depot., 8 décembre 1851
    - Quittance, acompte sur paiement de ferme, 10041 f, Tournan-en-Brie (Seine-et-Marne) Ferme de la-Grange-l'Evesque., 18 décembre 1851
      Profession: jure.
      Nom, qualité: (M.) Louvet, Jean Baptiste Olivier.
      Domicile: Paris (Paris) rue de Verneuil, 32
      Or celle-ci est rattachée matériellement à un autre acte conservé dans les minutes de ce même notaire pour la période de novembre 1844 (la date exacte de l'autre acte est mentionnée dans la colonne 'minutes' du répertoire du notaire).
    - Quittance, reglement de dette, 6097 f., 18 décembre 1851
      Profession: manufacturier, Paris (Paris).
      Domicile: Douy-la-Romee (Seine-et-Marne)
    - Union de créanciers, quittance, solde de prix de maison, 12111 f sur 65000 f, Paris (Paris) rue Albouy, 9., 19 décembre 1851
      Nom, qualité: (M.) Julien, Jean Baptiste.
      Profession: fabricant de chaises, Paris (Paris).
      Or celle-ci est rattachée matériellement à un autre acte conservé dans les minutes de ce même notaire pour la période de décembre 1851 (la date exacte de l'autre acte est mentionnée dans la colonne 'minutes' du répertoire du notaire).
    - Quittance, solde de prix de terrain, 3000 m2, 1250 f sur 60000 f, Varenne-Saint-Hilaire (la) (Val-de-Marne)., 24 décembre 1851
      Nom, qualité: (M.) Adam, Jacques Francois.
      Domicile: Paris (Paris) rue de Milan, 13.
    - Union de créanciers, quittance, solde de prix de maison, 10842 f sur 65000 f, Paris (Paris) rue Albouy, 9., 30 décembre 1851
  - Répertoire. 1855, 23 février - 1866, 13 juillet, 23 février 1855 - 13 juillet 1866; MC/RE/XIV/18
    Répertoire des notaires Thibault-Rémond Poumet (23 février 1855-4 août 1864), René-Adrien Panhard (6 août 1864-13 juillet 1866).